【裁判字號】    99,事聲,251
【裁判日期】    990728
【裁判案由】    消債聲明異議
【裁判全文】
臺灣高雄地方法院民事裁定             99年度事聲字第251號
聲  請  人  台北富邦商業銀行股份有限公司
法定代理人  乙○○
相  對  人  甲○○
上列異議人對於本院司法事務官民國99年5 月21日98年度司執消
債更字第523 號認可更生方案之裁定聲明異議，本院裁定如下：
    主    文
異議駁回。
    理    由
一、按關於更生或清算之程序，除本條例別有規定外，準用民事
    訴訟法之規定，消費者債務清理條例第15條定有明文。而當
    事人對於司法事務官處理事件所為之終局處分，得於處分送
    達後10日之不變期間內，以書狀向司法事務官提出異議。司
    法事務官認前項異議有理由時，應另為適當之處分；認異議
    為無理由者，應送請法院裁定之。法院認第一項之異議為有
    理由時，應為適當之裁定；認異議為無理由者，應以裁定駁
    回之，民事訴訟法第240 條之4 第1 至3 項亦定有明文。又
    按法院得將更生方案之內容及債務人財產及收入狀況報告書
    通知債權人，命債權人於法院所定期間內以書面確答是否同
    意該方案，逾期不為確答，視為同意。且按更生方案經可決
    者，法院應為認可與否之裁定。對於第一項認可之裁定提起
    抗告者，以不同意更生方案之債權人為限，消費者債務清理
    條例第60條第1 項及62條第1 、4 項亦分別定有明文。
二、經查，本件司法事務官於99年5 月21日裁定認可更生方案後
    ，遠東國際商業銀行股份有限公司（下稱遠東銀行）並未就
    系爭更生方案提出異議，是台北富邦銀行所為之主張應屬誤
    會。又本件司法事務官於更生執行程序中，曾就債務人即相
    對人（下稱相對人）所提更生方案內容，請各債權人於文到
    10日內以書面確答是否同意，逾期不為確答者，即視為同意
    ，有附於本院98年度司執消債更字第523 號卷之函示可據，
    而本件異議人台北富邦商業銀行股份有限公司（下稱台北富
    邦銀行）已於99年5 月27日收受該函示，有本院送達證書在
    卷可稽。惟遍觀卷宗，異議人台北富邦銀行並未於收受該函
    示之10日內就相對人所提更生方案表示意見，且其所提之民
    事陳報狀，亦非就系爭更生方案而為異議，僅係就遠東銀行
    之主張而為表示，依前開規定，台北富邦銀行已視為同意相
    對人所提之更生方案。故本件異議人台北富邦銀行提起異議
    ，非屬合法，應予駁回。
三、據上論結，本件異議不合法，依民事訴訟法第485 條、消費
    者債務清理條例第15條，裁定如主文。
中    華    民    國    99    年    7     月    28    日
              民事第一庭    法      官  林岳葳
上為正本係照原本作成。
如不服本裁定，應於裁定送達後10日內，以書狀向本院提出抗告
，並繳納抗告費新臺幣1,000元。
中    華    民    國    99    年    7     月    28    日
                            書  記  官  簡文清

司法院資訊處製作；財團法人民間司法改革基金會備份。
